臺灣士林地方法院刑事判決　　　　　　　 93年度易字第820號
公　訴　人　臺灣士林地方法院檢察署檢察官
被　　　告　甲○○
上列被告因違反毒品危害防制條例案件，經檢察官提起公訴（93
年度毒偵字第1216號）及移送併辦（94年度毒偵字第82、398 號
），被告於本院準備程序為有罪之陳述，經本院合議庭裁定改由
受命法官獨任依簡式審判程序審理，並判決如下：
    主  文
甲○○連續施用第二級毒品，累犯，處有期徒刑拾月。
扣案之安非他命1 包（驗餘淨重0.2150公克）、安非他命1 包（
驗餘淨重0.6723公克）、安非他命殘渣5 包（量微無法秤重）均
沒收銷燬之，吸食器2 組沒收。
    事  實
一、甲○○有違反麻醉藥品管理條例及三次違反毒品危害防制條
    例之前科，最後一次於90年12月14日經本院以90年度易字第
    832 號判處有期徒刑九月確定，於93年1 月19日縮刑期滿執
    行完畢。另甲○○前於87年間因施用毒品案件，經本院裁定
    方法院檢察署檢察官於87年12月29日以87年度偵緝字第452
    號案件為不起訴處分確定；於88年間又因施用毒品案件，經
    本院於88年1 月24日以88年度毒聲字第128 號裁定送觀察、
    勒戒後，認有繼續施用毒品之傾向，臺灣士林地方法院檢察
    署檢察官聲請，本院於88年2 月26日以88年度毒聲字第406
    號裁定強制戒治，嗣經本院於88年7 月15日以88年度毒聲字
    第1408號裁定停止戒治，所餘戒治期間，付保護管束，於89
    年2 月24日戒治期滿；於90年間再因施用毒品案件，經本院
    於90年8 月6 日以90年度毒聲字第1027號裁定強制戒治，嗣
    經本院於91年4 月2 日以91年度毒聲字第361 號裁定停止戒
    治，所餘戒治期間，付保護管束，於91年9 月10日戒治期滿
    。詎甲○○仍不知悔悟，又基於施用毒品之概括犯意，自93
    年7 月6 日起至93年12月20日止，連續多次在臺北市北投區
    石牌公園廁所及吉利街166 號地下室住處施用第二級毒品安
    非他命。先於93年7 月8 日晚上8 時40分許，為警在臺北市
    北投區○○街166 號地下停車場查獲，並扣得第二級毒品安
    非他命1 包（驗餘淨重0.2150公克）及甲○○所有供吸食毒
    品用之吸食器1 組。繼於93年9 月20日晚上8 時45分許，在
    臺北市○○路3 巷口為警查獲，並扣得第二級毒品安非他命
    1 包（驗餘淨重0.6723公克）。再於93年12月22日晚上9 時
    許，在臺北市○○區○○街166 號地下室為警查獲，復扣得
    安非他命殘渣袋5 包（量微無法秤重）及甲○○所有供吸食
    毒品用之吸食器1 組。
二、案經臺北市政府警察局北投分局報請臺灣士林地方法院檢察
    署檢察官偵查起訴暨臺北市政府警察局中山分局、北投分局
    報告臺灣士林地方法院檢察署檢察官函請併案審理。
    理  由
一、上開事實，業經被告甲○○自白不諱，且有事實欄所載毒品
    及施用毒品器具扣案佐證。其第一次及第二次扣得之毒品確
    為安非他命無訛，有憲兵司令部刑事鑑識中心出具之鑑驗通
    知書2 紙在卷；其第三次扣得之殘渣袋5 包雖因量微無法秤
    重，但以煙毒品檢驗Ａ包試劑初步檢驗結果亦呈安非他命反
    應，有臺北市政府警察局北投分局初步鑑驗報告單1 紙可參
    。其先後三次為警查獲所採尿液送驗結果均呈安非他命陽性
    反應，復有臺灣尖端先進生技醫藥股份有限公司濫用藥物檢
    驗報告3 紙附卷可稽，被告自白與事實相符，可以採信。又
    被告有前開事實欄所載之因施用毒品案件，先後經法院裁定
    林地方法院檢察署刑案資料查註紀錄表及全國施用毒品案件
    紀錄表、臺灣高等法院被告全國前案紀錄表，暨不起訴處分
    書、裁定書等件在卷足憑。被告於強制戒治執行完畢釋放後
    ，五年內再犯本件施用毒品犯行，事證明確，堪予認定。
二、核被告所為，係犯毒品危害防制條例第10條第2 項之施用第
    二級毒品罪。其持有第二級毒品安非他命進而施用，持有毒
    品之低度行為，應為施用毒品之高度行為所吸收，不另論以
    持有毒品罪；又被告先後數次施用第二級毒品安非他命之犯
    行，時間緊接，手段相同，且係犯構成要件相同之罪名，顯
    係基於概括犯意反覆為之，為連續犯，應依刑法第56條之規
    定以一罪論，並加重其刑。起訴書雖僅記載被告於93年7 月
    8 日晚上9 時15分採尿回溯前4 日內某時，施用第二級毒品
    安非他命之犯行，惟移送併辦及被告自白所犯其餘施用第二
    級毒品犯行，與起訴犯行間有連續犯之裁判上一罪關係，為
    起訴效力所及，基於審判不可分原則，本院自應併予審究。
    又被告前有事實欄所載之前科犯行，有臺灣高等法院被告全
    國前案紀錄表在卷可稽，其於有期徒刑執行完畢後5 年內，
    再犯本案有期徒刑以上之罪，為累犯，應依刑法第47條之規
    定，遞予加重其刑。爰審酌被告前曾因施用毒品案件而接受
    觀察、勒戒、強制戒治及判處罪刑，竟仍不知悛悔，復繼續
    施用毒品，顯已有成癮性，惟念其施用毒品乃戕害自己身心
    健康，尚未危及他人，並其犯後坦承犯行之態度、犯罪之動
    機、目的、次數、智識程度等一切情狀，量處主文所示之刑
    ，以示懲儆。
三、扣案之安非他命2 包（第一次扣得1 包，驗餘淨重0.2150公
    克；第二次扣得1 包，驗餘淨重0.6723公克）及殘渣5 包（
    量微無法秤重），為第二級毒品，依毒品危害防制條例第18
    條第1 項前段之規定，不問屬於犯人與否，沒收銷燬之。另
    扣案之吸食器2 組（第一次及第三次查獲扣得），為被告所
    有供其施用毒品所用，業據被告於本院審理時供明在卷，另
    依刑法第38條第1 項第2 款之規定沒收之。
據上論斷，應依刑事訴訟法第273條之1 第1 項、第299條第1 項
前段，毒品危害防制條例第10條第2 項、第18條第1 項前段，刑
法第11條、第56條、第47條、第38條第1 項第2 款，判決如主文
。
本案經檢察官陳昱旗到庭執行職務。
中　　華　　民　　國　　94　　年　　3 　　月　　10　　日
                  刑事第三庭法  官  李正紀
以上正本證明與原本無異。
如不服本判決，應於送達後10日內，向本院提出上訴狀。
                            書記官  趙彩彤
中　　華　　民　　國　　94　　年　　3 　　月　　11　　日
附錄本判決論罪科刑依據之法條：
毒品危害防制條例第十條第二項：
　施用第二級毒品者，處三年以下有期徒刑。
